Inventaris van het archief van de Compagnie Universelle du Canal Maritime de Suez: Commission Consultative Internationale des Travaux, (1861) 1884-1928 (1956)
Nationaal Archief, Den Haag
Compagnie Universelle du Canal Maritime de Suez
Compagnie Canal Suez
1861-1956
merendeel 1884-1928
I20534
2.75 meter; 43 inventarisnummers.
Normale geschreven, getypte en gedrukte documenten, geen bijzondere handschriften.
Nationaal Archief, Den Haag
Compagnie Universelle du Canal Maritime de Suez, Commission Consultative Internationale des Travaux
Het archief bevat voornamelijk processen-verbaal van de vergaderingen van de commission consultative internationale des travaux, maar ook correpondentie betreffende het Suezkanaal van commissielid W.F. Leemans, ingenieur bij Rijkswaterstaat.
Archiefvorming
Geschiedenis van de archiefvormer
Aan de bouw van het Suezkanaal is onverbrekelijk de naam van Ferdinand de Lesseps verbonden. Graaf Ferdinand Marie Vicomte de Lesseps (19 november 1805 - 7 december 1894) was een Franse ingenieur, financier en diplomaat. Vanaf 1828 was hij consul te Caïro, Rotterdam, Malaga en Barcelona en consul-generaal te Madrid Om het geld bijeen te krijgen, had hij de Compagnie Universelle du Canal Maritime de Suez opgericht. Dit bedrijf bestaat nu nog steeds onder de naam SUEZ. Het ontwerp was van Alois Negrelli, een Oostenrijkse ingenieur. Het kanaal was aanvankelijk in bezit van de Egyptische en Franse overheid. Naar schatting hebben 1,5 miljoen Egyptische arbeiders meegewerkt aan dit project. 125.000 arbeiders overleden tijdens het project, grotendeels als gevolg van cholera. Het eerste schip voer op 17 februari 1867 door het kanaal. De hele reis nam ongeveer twee dagen in beslag.
Geschiedenis van het archiefbeheer
De verwerving van het archief
Schenking (van een niet overheidsarchief)
De verwerving van het archief
Het archief is door schenking verworven.
2.18
Aanwijzingen voor de gebruiker
Openbaarheidsbeperkingen
Volledig openbaar.
Materiële beperkingen
Aanvraaginstructie
Openbare archiefstukken kunnen online worden aangevraagd en gereserveerd. U kunt dit ook via de terminals in de studiezaal van het Nationaal Archief doen. Om te kunnen reserveren dient u de volgende stappen te volgen:
U maakt een profiel aan op www.gahetna.nl, en logt vervolgens in
Via de archiefinventaris (alleen de beschrijvingen met rode nummers) selecteert u het gewenste archiefstuk door op de knop 'Reserveren' te klikken
In het volgende scherm geeft u aan op welke dag u het archiefstuk wilt inzien
Indien u zich bevindt in de studiezaal en een tafelnummer heeft ontvangen kunt u dit nummer vermelden. Als u geen tafelnummer heeft kunt u tafelnummer 777 laten staan
Vervolgens bevestigt u uw reservering door deze te versturen.
Verwant materiaal
Beschikbaarheid van kopieën
Beschrijving van de series en archiefbestanddelen
- Processen-verbaal van de vergaderingen van de Commission Consultative Internationale des Travaux, met bijlagen waaronder rapporten en tekeningen. Gedrukt, 1884-1928; 1-37
  - 1884-1885, 1
  - 1887, 2
  - 1888, 3
  - 1889, 4
  - 1890, 5
  - 1891, 6
  - 1892, 7
  - 1893, 8
  - 1894, 9
  - 1895, 10
  - 1896, 11
  - 1897, 12
  - 1898, 13
  - 1899, 14
  - 1900, 15
  - 1901, 16
  - 1902, 17
  - 1903, 18
  - 1904, 19
  - 1905, 20
  - 1906, 21
  - 1907, 22
  - 1908, 23
  - 1909, 24
  - 1910, 25
  - 1911, 26
  - 1912, 27
  - 1913, 28
  - 1919, 29
  - 1920, 30
  - 1921, 31
  - 1922, 32
  - 1923, 33
  - 1924, 34
  - 1925, 35
  - 1927, 36
  - 1928, 37
- Peilingen, 1861-1875; 38
- Devis et cahier des charges pour l'éxécution des travaux de dragages, 1863; 39
- Le Canal de Suez, 1900-1901; 40
- Project de dessèchement du Lac Mariout, 41
- Briefwisseling van Mr. W.F. Leemans betreffende het Suezkanaal, 42
- Rapport van de Assemblée Générale des Actionnaires, 1956; 43